臺灣臺北地方法院刑事判決　　　　　　　　　　　　　九十三年度易字第五九四號
　　公　訴　人　臺灣臺北地方法院檢察署檢察官
　　被　　　告　乙○○
　　選任辯護人　王勝彥律師
右列被告因傷害等案件，經檢察官提起公訴（九十三年度偵字第五二五一號），本院
判決如左：
    主  文
乙○○共同傷害人之身體，處拘役伍拾日，如易科罰金，以參佰元折算壹日；又以加
害生命、身體之事，恐嚇他人致生危害於安全，處拘役肆拾日，如易科罰金，以參佰
元折算壹日；應執行拘役捌拾日，如易科罰金，以參佰元折算壹日。
    事  實
一、乙○○係文成補習班之負責人，於民國九十二年九月二十五日上午，接獲該補習
    班主任丙○○電話告知：文成補習班人員在台北市○○○路○段五十二號台北市
    立大安高級工業職業學校（以下簡稱大安高工）附近發放宣傳單時，遭同業育達
    補習班人員隨後收走宣傳單等情，乙○○乃與姓名年籍不詳之成年男子搭乘自用
    小客車，於同日上午七時許抵達上址大安高工，斯時育達補習班人員壬○○、庚○○等人仍在現場發放宣傳面紙，乙○○乃趨前質問庚○○等人為何收走文成補
    習班之宣傳單，該姓名年籍不詳之成年男子並自稱係竹聯幫分子，詎乙○○竟與
    該姓名年籍不詳自稱竹聯幫分子之成年男子，共同基於傷害人身體之犯意聯絡，
    由該成年男子出手毆打壬○○，致壬○○受有下唇擦傷二點五乘一點三公分、前
    頸部擦傷三乘零點三公分、三點五乘零點三公分、三乘零點七公分、胸部擦傷一
    點五乘一點七公分、後頸部擦傷五點五乘零點三公分、七點五乘一點七公分等傷
    害；乙○○復另行起意，基於恐嚇之犯意，向庚○○恫稱：「已經記住妳，小心
    一點，不會就這樣算了，一定會有下一次」、「下次就不是這麼簡單了」等語，
    以加害生命、身體之事恐嚇庚○○，使庚○○心生畏懼，致生危害於其安全。
二、案經壬○○、庚○○訴由台北市政府警察局大安分局報告台灣台北地方法院檢察
    署檢察官偵查起訴。
    理  由
一、訊據被告乙○○矢口否認有何傷害、恐嚇犯行；辯稱：當天是文成補習班主任丙○○打電話來說，發傳單時遭育達補習班人員從後面收走傳單，其遂搭乘丁○○
    駕駛之車輛到現場，問育達補習班人員為何收走傳單，他們就開始照相，其覺得
    他們是故意設計的，其不認識在場自稱竹聯幫分子之男子，未與該男子共同搭乘
    車輛到現場或毆打壬○○，亦未恐嚇庚○○云云。經查：
（一）右揭事實，業據告訴人壬○○於警訊及本院審理時，及庚○○於警訊及偵審中
      指訴綦詳，核與證人即當時在場之育達補習班人員癸○○、戊○○、己○○於
      警訊及本院審理時證述之情節相符，而告訴人壬○○受有如事實欄所載之傷害
      ，並有台北市立仁愛醫院驗傷診斷書一份在卷可稽。
（二）按以自己共同犯罪之意思，參與實施犯罪構成要件以外之行為，或以自己共同
      犯罪之意思，事先同謀，而由其中一部分人實施犯罪之行為者，均為共同正犯
      （大法官會議釋字第一０九號解釋參照）；又意思聯絡並不限於事前有所謀議
      ，即僅於行為當時有共同犯意之聯絡者，亦屬之，且其表示之方法，亦不以明
      示通謀為必要，即相互間有默示之合致，亦無不可（最高法院七十三年台上字
      第二三六四號判例參照）。本案被告與該自稱竹聯幫分子之成年男子共同搭乘
      自小客車至案發現場，並質問庚○○等人育達補習班人員收走文成補習班宣傳
      單之事，旋由該自稱竹聯幫分子之成年男子出手毆打壬○○等情，迭據證人癸○○、戊○○、己○○於警訊及本院審理時證述明確；且觀諸育達補習班人員
      於現場所拍攝照片之內容，該自稱竹聯幫分子之成年男子拉扯、以手掐壬○○
      脖子之時，被告始終在旁，並以手指育達補習班人員等情，有現場照片四幀附
      卷可稽（見偵查卷第五十六、五十七頁），足徵該被告與自稱竹聯幫分子之成
      年男子係協同到現場，且其二人就傷害告訴人壬○○之行為確有共同犯意之聯
      絡，縱由該自稱竹聯幫分子之成年男子一人出手毆打壬○○，依上開說明，其
      二人均為共同正犯。又上述照片係育達補習班人員在案發現場所拍攝之情況，
      為被告所不否認，自與本案有關聯性，應得採為證據，辯護人認該照片與本案
      無關聯性，無證據能力，容有誤會。
（三）雖證人丁○○、文成補習班人員甲○○、辛○○於本院審理時均證稱：係丁○○搭載被告至現場云云，且證人丁○○、甲○○、辛○○、丙○○於本院審理
      時復證稱：被告係一人下車，照片中男子（指自稱竹聯幫份子之成年男子）未
      與被告一起搭車到現場云云；然證人甲○○、辛○○、丙○○於警訊時均陳稱
      ：被告係單獨一人前往現場云云，被告於偵查中亦僅供稱：其是一個人前往現
      場云云，於告訴人庚○○當庭表示被告係與平頭男子（指自稱竹聯幫分子之成
      年男子）一同搭自小客車到現場時，被告復未提及其係由丁○○搭載前往現場
      之事，上開證人與被告遲至本院審理時始陳稱：係丁○○搭載被告至現場云云
      ，是否可信，已有疑異；且被告於本院審理時供稱：本來以為其是搭計程車去
      的，後來回想才記得是丁○○載其去的云云（見本院九十三年六月二十九日筆
      錄第三頁），倘確係丁○○搭載被告前往現場，被告豈有對此有利於己之重要
      情事記憶錯誤之可能，顯見被告上開所辯係由丁○○搭載其一人至現場云云，
      應係嗣後杜撰之詞，不足採信，證人丁○○、甲○○、辛○○、丙○○上開證
      詞，均係迴護被告之詞，亦難採信。況證人丙○○於本院審理時係證稱：沒有
      看到車子（指被告搭乘之車輛）裡面的人，沒有看到照片中平頭男子（指自稱
      竹聯幫分子之成年男子），沒有很注意被告與育達人員的情形云云，其證詞尚
      難作為有利被告之證據；至被告甲○○、辛○○於本院審理時另證稱：聽到乙○○講你們在幹什麼，叫他們不要再打了，沒有聽到乙○○恐嚇庚○○云云，
      然其等有迴護被告之虞，已如前述，此部份證詞亦難採信。是仍應以證述一致
      之證人癸○○、戊○○、己○○所述：被告與該自稱竹聯幫分子之成年男子共
    　同搭乘自小客車至案發現場，由該自稱竹聯幫分子之成年男子出手毆打告訴人
      壬○○，被告復以言詞恐嚇庚○○等語，較為可採。又被告如事實欄所載恐嚇
      之言詞，客觀上已足使一般人心生畏怖，在主觀上亦已使告訴人庚○○心生恐
      懼，並已達危害其生命、身體安全之程度。從而，被告上開所辯要屬卸責之詞
      ，不足採信。本件事證明確，被告犯行堪予認定。
二、核被告所為，係犯刑法第二百七十七條第一項之傷害罪，及同法第三百零五條之
    恐嚇罪。被告與姓名年籍不詳自稱竹聯幫分子之成年男子間，就傷害罪部分具有
    犯意聯絡及行為分擔，為共同正犯，公訴人認被告係教唆犯，容有誤會。被告所
    犯二罪間，犯意各別，罪名不同，應分論併罰。爰審酌被告係不滿文成補習班之
    宣傳單遭育達補習班人員收走始為本件犯行之犯罪動機，及其竟夥同自稱竹聯幫
    分子之成年男子共同傷害告訴人壬○○，復恐嚇告訴人庚○○之犯罪手段、目的
    、犯罪時所受之刺激、告訴人所受損害之程度及犯罪後否認犯行之態度等一切情
    狀，量處如主文所示之刑，並諭知易科罰金之折算標準，且定其應執行之刑。
據上論斷，應依刑事訴訟法第二百九十九條第一項前段，刑法第二十八條、第二百七
十七條第一項、第三百零五條、第五十一條第六款、第四十一條第一項前段，罰金罰
鍰提高標準條例第一條前段、第二條，判決如主文。
本案經檢察官蔡宏展到庭執行職務。
中　　　華　　　民　　　國　　九十三　　年　　　十　　　月　　二十二　　日
                                    臺灣臺北地方法院刑事第七庭
                                        審判長法  官  梁耀鑌
                                              法  官  林欣蓉
                                              法  官  蕭清清
右正本證明與原本無異。
如不服本判決，應於判決送達後十日內向本院提出上訴狀（應抄附繕本）。告訴人或
被害人如對於本判決不服者，應具備理由請求檢察官上訴，其上訴期間之計算係以檢
察官收受判決正本之日期為準。
                                              書記官  劉麗英
中　　　華　　　民　　　國　　九十三　　年　　　十　　　月　　二十八　　日
附錄本案論罪科刑法條
刑法第二百七十七條
傷害人之身體或健康者，處三年以下有期徒刑、拘役或一千元以下罰金。
犯前項之罪因而致人於死者，處無期徒刑或七年以上有期徒刑，致重傷者，處三年以
上十年以下有期徒刑。
刑法第三百零五條
以加害生命、身體、自由、名譽、財產之事，恐嚇他人致生危害於安全者，處二年以
下有期徒刑、拘役或三百元以下罰金。
